臺灣高等法院刑事判決　　　 　　　　 96年度上訴字第701號
上　訴　人　臺灣基隆地方法院檢察署檢察官
上　訴　人
即　被　告　甲○○（原名何世強）
選任辯護人　舒建中　律師
上列上訴人因被告違反毒品危害防制條例案件，不服臺灣基隆地
方法院95年度訴字第648號，中華民國95年12月12日第一審判決
（起訴案號：臺灣基隆地方法院檢察署95年度偵字第2527號、95
年度毒偵字第1156號），提起上訴，本院判決如下：
    主  文
原判決關於販賣第二級毒品暨定執行刑部分撤銷。
甲○○連續販賣第二級毒品，處有期徒刑捌年，扣案之第二級毒
品安非他命（淨重肆拾點貳壹零公克）沒收銷燬之；電子磅
秤壹具、塑膠吸管改製藥鏟肆支、包裝安非他命之分裝袋伍只、
空分裝袋貳佰捌拾壹只、GPLUS牌行動電話壹具以及販賣毒品所
得新臺幣貳萬肆仟元均沒收之，其中未扣案之販賣毒品所得新臺
幣貳萬肆仟元，如全部或一部不能沒收時，以其財產抵償之。
其餘上訴駁回。
    事  實
一、甲○○（原名何世強，綽號「阿強」）明知安非他命係毒品
    危害防制條例第2條第2項第2款所明文列管之第二級毒品，
    未經許可不得非法持有、販賣，竟基於販賣安非他命之概括
    犯意，利用其所有GPLUS牌行動電話搭配0000000000行動電
    話門號（以其父何萬華名義申辦）與有施用安非他命毒癮之
    李智瑋、呂志文相互聯絡，並相約於如附表一所示之時間、
    地點，以如附表一所示之價格、數量，先後多次販賣安非他
    命予李智瑋、呂志文，共計販賣毒品所得24000元 (有關販
    賣時間、地點、對象、次數、價格及販賣所得均詳如附表一
    所示)。嗣經警方依法透過通訊監察得知上開販賣毒品情事
    ，遂於95年5月24日晚間9時許，搜索基隆市○○○路2之5號
    14樓之18甲○○住處，並當場扣得第二級毒品安非他命5包
    （淨重43.2130公克）、第一級毒品海洛因4包（淨重3.99公
    克；起訴書誤載為2包）、葡萄糖14包、玻璃球管連接吸管2
    組、電子磅秤1具、空分裝袋281 只、塑膠吸管改製藥鏟4支
    、GPLUS白色行動電話1具（內含0000000000門號SIM卡），
    而循線查悉上情 (甲○○所涉施用第一級、第二級毒品部分
    業經撤回上訴而告確定)。
二、案經基隆市警察局第三分局報告臺灣基隆地方法院檢察署檢
    察官偵查起訴。
    理  由
壹、證據能力：
(一)證人於檢察官偵查中之證述部分：
１、刑事被告詰問證人之權利，係憲法所保障之基本人權及訴訟
    權基本內容之一，不容任意剝奪。刑事訴訟法於92年2月6日
    修正、增訂公布施行之前及之後，於第166條均規定當事人
    或辯護人有詰問證人之權利；於檢察官偵查中，第248條第1
    項亦明定「訊問證人時，如被告在場者，被告得親自詰問」
    。但此項權利之行使，須以被告或辯護人在場為前提。是同
    法第159條之1第1項、第2項所稱得為證據之被告以外之人於
    審判外向法官所為之陳述，以及於偵查中向檢察官所為之陳
    述，自係指已經賦予被告或其辯護人在場得以行使詰問權之
    機會而言，如法官於審判外或檢察官於偵查中訊問被告以外
    之人之程序，未予被告或其辯護人在場得依上開規定行使其
    詰問權之機會，除被告於審判程序中明示捨棄其詰問權之行
    使，或有刑事訴訟法第159條之3所列各款之情形以外，均應
    傳喚該陳述人到庭依法具結，使被告或其辯護人有行使反對
    詰問權之機會，否則該審判外向法官所為陳述及偵查中向檢
    察官所為陳述，雖屬傳聞證據之例外，仍不得作為認定犯罪
    事實之判斷依據（最高法院95年度臺上字第5027號判決意旨
    參照）。至刑事訴訟法第159條之3第3款所稱之「傳喚不到
    」，以依法定程序或其他合理方法無法使其出庭為前提（最
    高法院95年度臺上字第4887號判決意旨參照）。
２、又刑事訴訟法第159條之1第2項規定：「被告以外之人於偵
    查中向檢察官所為之陳述，除顯有不可信之情況者外，得為
    證據」，此所稱「顯有不可信之情況」，即指關於檢察官取
    供程序，已經明顯違背程序規定，超乎正常期待，而無可信
    任，是判斷偵查中供述證據是否具有證據適格，應以該供述
    作成之客觀條件及環境，例如陳述人於陳述時之心理狀態是
    否健全、有無違法取供情事，是否出於陳述者之真意所為之
    供述，作為判斷之依據。
３、有關證人李智瑋、呂志文於檢察官偵查中之結證，被告認係
    被告以外之人於審判外之陳述而無證據能力，然上開證人均
    經原審於審判中傳喚到庭具結作證，並使被告、辯護人得以
    行使反對詰問權，而上開證人於檢察官訊問時均經依法具結
    ，且查無不正取證之情形（見原審95年11月14日審判筆錄第
    5頁參照），則依上開供述作成之客觀條件及環境，並無顯
    有不可信之情況，依法應有證據能力。
４、另證人乙○○迭經原審及本院傳喚、拘提而未到庭，依法定
    程序或其他合理方法仍無法使其出庭（卷附送達回證參照）
    ，而其於檢察官偵查中依法具結而為證述，未見違法取供之
    情事，被告、辯護人雖未能於審判中對其行使反對詰問權，
    依前揭說明，亦得作為本案證據。
(二)又通訊監察錄音之譯文，僅屬依據監聽錄音結果予以翻譯之
    文字，固具文書證據之外觀，但實際上仍應認監聽所得之錄
    音帶或光碟，始屬調查犯罪所得之證物，乃刑事訴訟法第16
    5條之1第2項所稱之證物，如其蒐證程序合法，並經合法調
    查，自具證據能力。因此檢察官如提出通訊監察錄音之譯文
    為其證據方法，實乃以其監聽所得之錄音帶或光碟，為調查
    犯罪所得之證物，法院本應依刑事訴訟法第165條之1所列之
    方法調查，以判斷該錄音帶或光碟是否與通訊監察錄音之譯
    文相符。而監聽錄音製作之譯文，雖通常為偵查犯罪機關單
    方面製作，然若被告或訴訟關係人對其真實性並無爭執，經
    法院於審判期日提示譯文供當事人辨認、表示意見並為辯論
    者，程序自屬適法（最高法院95年度臺上字第295號、94年
    度臺上字第4665號判決意旨參照）。查本案卷內之相關電話
    監聽，事前均有獲得臺灣基隆地方法院檢察署檢察官依法核
    發之通訊監察書（本院95年度聲搜字第380號刑事卷第16、1
    7頁參照），取證程序未見違法情事；而警方依監聽錄音所
    製作之監聽譯文，經本院提示予被告、辯護人，其等僅就檢
    察官援為論罪證據之一筆譯文及未援為論罪證據之八筆譯文
    有爭執（見於原審95年11月14日所提陳報狀參照），其餘譯
    文之真實性則無爭執，依上開說明，本案卷內相關監聽譯文
    （扣除爭執部分）應有證據能力。
貳、有罪部分：
一、訊據被告甲○○矢口否認有販賣第二級毒品安非他命之犯行
    ，辯稱李智瑋、呂志文係與伊相約合資購買安非他命，伊將
    購得之安非他命轉交該二人，並未從中賺取差價或獲得其他
    利益，扣案之安非他命係伊向綽號「大胖」男子以新臺幣（
    下同）95,000元購入供己施用云云。惟查：
(一)被告如何於附表一所示之時間、地點，以如附表一所示之價
    格，先後多次販賣第二級毒品安非他命予李智瑋、呂志文之
    事實，業經證人李智瑋、呂志文於檢察官偵查中結證明確，
    其中證人李智瑋證稱：其在今年（指95年）農曆年後，曾數
    次向「阿強」 (指被告)購買安非他命，都是以電話撥打「
    阿強」0000000000號行動電話聯絡，每次都是以1公克3,000
    元至3,500元之價格購買安非他命，一次約購買2,000元至3,
    000元不等，交易地點則在基隆地方法院附近，如附表二編
    號五所示之通話內容就是要向「阿強」拿安非他命，編號六
    之通話內容則是詢問被告有關安非他命之價格，因為認為太
    貴，所以該次並沒有向被告購買等語（見第2527號偵查卷第
    75、76頁）；證人呂志文則證稱：其在95年3至5月間曾向被
    告購買安非他命約有三至四次，都是以電話聯絡交易，每次
    購買1公克，價格約4,000元，交易地點則大都是在基隆市○
    ○○路「美的世界」社區，有時則是被告拿到瑞芳「麥當勞
    」速食店交付，如附表二編號一至四所示之通話內容均係其
    與被告聯絡等語（見同上偵查卷第194、195頁），另證人呂
    志文於原審亦證稱監聽譯文中「硬的」是指安非他命，「二
    個」是指安非他命2公克等語（見原審卷95年11月14日審判
    筆錄第6頁），則公訴意旨指稱被告有販賣安非他命予李智
    瑋、呂志文，即非無據。
(二)至證人李智瑋、呂志文雖於原審審理中結證改稱其只是向被
    告調貨或合資購買安非他命，被告應該沒有從中賺取差價云
    云，惟自附表二所示之監聽譯文內容，李智瑋、呂志文均係
    直接向被告詢價或表明欲購入安非他命之數量，隨即相約交
    易地點，並無其二人所稱要求幫忙調貨或共同出資購買安非
    他命之情，顯見李智瑋、呂志文於原審中之證述應係事後迴
    護被告之飾詞，不足採信。按販賣安非他命毒品係違法行為
    ，非可公然為之，且有其獨特之販售通路及管道，復無公定
    價格，容易增減分裝之份量，而每次買賣之價量，可能隨時
    依雙方關係深淺、資力、需求量及對行情之認知、來源是否
    充裕、查緝鬆嚴、購買者被查獲時供述購買對象之可能風險
    評估等，而異其標準，非可一概而論，因之販賣之利得，除
    經坦承犯行，或扣得帳冊價量記載俱臻明確外，委難察得實
    情，職是之故，縱未確切查得販賣賺取之實際差價，但除別
    有事證，足認係按同一價格轉讓，確未牟利外，尚難執此認
    非法販賣之事證有所不足，致知過坦承者難辭重典，飾詞否
    認者反得逞僥倖，而失情理之平。本件被告既不承認其有上
    揭販賣安非他命之事實，本院自無從查得其販入安非他命之
    真正價格及其因非法販賣該安非他命予上揭證人李智瑋、呂
    志文而究竟獲得具體利潤之金額若干，然按近年來政府為杜
    絕毒品之氾濫，對於查緝施用及販賣毒品之工作，無不嚴加
    執行，販賣毒品罪又係重罪，設若無利可圖，衡情一般持有
    毒品之人當無輕易將所持有之毒品轉讓他人而甘冒於再次向
    他人購買時，而有被查獲移送法辦之危險之理，且被告分別
    與李智瑋交易3次，與呂志文交易4次，已如前述，被告與李
    智瑋、呂志文亦無特殊情誼或至親關係，若非有利可圖，被
    告應無甘冒為警查緝之風險，一而再、再而三應允李智瑋、
    呂志文調集安非他命之請求，足見被告辯稱合資購買並未賺
    取差價或其他利益之辯解，顯與經驗法則不符，無可採信。
    是被告購入安非他命後除部分供已施用外，乃基於營利之意
    思，而於如附表一所示之時間、地點，先後多次販賣安非他
    命予李智瑋、呂志文，堪予認定。
(三)又警方在被告位於基隆市○○○路2之5號14樓之18租屋處執
    行搜索而查獲第二級毒品安非他命5包，淨重高達43.4096公
    克，經取樣0.1966公克鑑驗，驗餘淨重達43.2130公克之事
    實，有偵查卷附憲兵司令刑事鑑識中心95年8月7日（95）安
    鑑字第01321號鑑驗通知書可稽。被告雖辯稱上開毒品係購
    入供己施用，因為1次買多比較便宜云云，然被告於檢察官
    偵查中已自承其每3、4天施用安非他命一次，每次施用量約
    0.2公克等語（見第2527號偵查卷第59頁），以此推算，被
    告住處為警搜索查獲之安非他命數量可供被告施用約217次
    ，足敷被告施用達2、3年之久，參以基隆地區多雨潮濕之天
    候型態，毒品並不適於久存，則被告若單純購入安非他命供
    己施用，斷無一次購入足敷自己施用長達2、3年之鉅額毒品
    數量，足見被告上開辯解，顯與常理不符。又被告於上址同
    時遭搜索查獲尚有電子磅秤1具、空分裝袋281只，若被告並
    未從事毒品交易，何須自備電子磅秤及數量龐大之空分裝袋
    ？更見被告辯解之不實。況被告於偵查中自承其職業為油漆
    工，工作斷斷續續，收入並不好，有工作時每天薪水約1,50
    0元，案發前已經有3、4個月沒有工作等語（見第2527號偵
    查卷第59、61頁），則其顯無資力足以一次購買數量龐大之
    安非他命備供自己施用，益見被告上開辯解無足採信。
(四)至證人李智瑋、呂志文就其二人與被告交易毒品之時間、地
    點、數量以及次數之證述前後雖有若干歧異，然被告於原審
    審理中既對上開證人於原審結證之毒品交易時間、次數、數
    量以及地點均表示無意見（見原審卷95年11月14日審判筆錄
    ），自應以此作為事實認定之依據，其中交易次數部分，應
    從有利被告之認定以較少之次數作為認定依據。至被告販賣
    呂志文之犯罪所得部分，因呂志文供稱有時購買安非他命1
    公克，有時2公克，每公克約3,000元，參諸附表二所示監聽
    譯文編號一、三、四所示，本院認定被告販賣安非他命予呂
    志文之次數共有四次，其中兩次販賣2公克，另兩次販賣1公
    克。
(五)綜上所陳，本案事證明確，被告販賣第二級毒品安非他命之
    犯行堪認定，應依法論科。
三、論罪科刑：
(一)新舊法比較
    按被告行為後，刑法及刑法施行法部分條文業經修正，於94
    年2月2日經總統以華總一義字第09400014901號令公布，並
    於95年7月1日施行。新刑法第2條第1項規定：「行為後法律
    有變更者，適用行為時之法律，但行為後之法律有利於行為
    人者，適用最有利於行為人之法律。」此規定旨在規範行為
    後法律變更所生新舊法比較適用之準據法，本身尚無新舊法
    比較適用之問題，於新法施行後，應一律適用新法第2第1項
    規定之「從舊從輕原則」為比較。而依修正後刑法第2條第1
    項比較時，應基於「罪刑綜合比較原則」及「擇用整體性原
    則」，就罪刑有關之共犯、未遂犯、連續犯、牽連犯、結合
    犯，以及累犯加重，自首減輕暨其他法定加減原因（如身分
    加減）與加減例等一切情形，綜其全部之結果而為比較後，
    整個之適用，不能割裂而分別適用有利益之條文（以上有最
    高法院95年5月23 日刑事庭第8次會議決議及最高法院24年
    上字第4634號、24 年上字第5292號、27年上字第2615號判
    例意旨參照）。是被告行為後，下列法律業經修正，茲比較
    如下：
  １被告行為後，刑法第56條業經修正刪除，亦即被告基於概括
    犯意所為之數行為，自95年7月1日起已不再成立連續犯而得
    論以一罪，而應依具體行為之性質論罪。而此修正已影響行
    為人之實質刑罰法律效果，自屬刑法第2條之「法律變更」
    ，依修正後刑法第2條第1項規定，比較新舊法結果，仍應適
    用較有利於被告之行為時法律即舊法論以連續犯。
  ２關於罰金刑，修正後刑法第33條第5款規定：「罰金：新臺
    幣1000元以上，以百元計算之。」毒品危害防制條例第4條
    第2項之條文本身未作修正，但罰金最低數額則以舊法對被
    告較為有利，亦即新法並無較有利於被告之情形，依刑法第
    2條第1項之規定，應適用行為時之舊法。
  ３綜上，本案經綜合比較結果，認被告行為後之刑法修正條文
    非較有利於被告，故依刑法第2條第1項前段規定，應整體適
    用修正前刑法之規定。
(二)核被告所為，係犯毒品危害防制條例第4條第2項販賣第二級
    毒品罪。被告持有第二級毒品安非他命之低度行為，應為販
    賣毒品之高度行為所吸收，不另論罪。查本次刑法修法業將
    第56條之連續犯刪除，有關連續犯刪除後之因應，最高法院
    95年5月23日刑事庭第8次會議決議：「連續數行為而犯同一
    之罪名，均在新法施行前者，新法施行後，應依新法第2條
    第1項之規定，適用最有利於行為人之法律。部分之數行為
    ，發生在新法施行前者，新法施行後，該部分適用最有利於
    行為人之法律。若其中部分之一行為或數行為，發生在新法
    施行後者，該部分不能論以連續犯。」即新法施行前之數犯
    罪行為應依最有利於行為人之舊法有關連續犯論處，新法施
    行後之數犯罪行為不能再論以連續犯，應回歸罪數論 (一行
    為一罪一罰)之一般原則處理。關於多次販賣毒品犯行，在
    修法前 (即95年7月1日前)，實務上均係以基於概括犯意認
    定之，而依連續犯規定論以一罪，並非以集合犯論之。至於
    新法刪除刑法第56條之立法說明：「連續犯廢除後，在實務
    運用上應可參考德、日等國之經驗，委由學界及實務以補充
    解釋之方式，發展接續犯之概念，對於合乎接續犯或包括的
    一罪之情形，認為構成單一之犯罪，以限縮數罪併罰之範圍
    。」乃指新法刪除連續犯施行後之實務運作，可適度發展接
    續犯或包括的一罪之實質一罪之範圍，以求刑罰之合理適用
    ，並非可將新法施行前之數行為均得依接續犯或包括的一罪
    之實質一罪論處。是本件被告多次販賣第二級毒品之犯行時
    間密接，又犯構成要件相同之罪名，顯係基於概括之犯意，
    且屬舊法之施行期間，依前揭說明，即應論以連續犯，依修
    法前刑法第56條規定以一罪論，除法定本刑為無期徒刑外，
    並加重其刑。
(三)原審就販賣第二級毒品部分予以被告論罪科刑，固非無見，
    惟查，被告多次販賣第二級毒品係發生於刑法修法前，仍應
    論以連續犯，如前所述，原審以集合犯論以單純一罪，容有
    未洽。被告上訴意旨猶執陳詞否認犯罪，雖不足取，惟原判
    決此部分既有可議，應由本院將原判決該部分及定執行刑撤
    銷改判。爰審酌被告明知毒品危害社會甚鉅，己身亦深受毒
    品之害，竟為圖一己之私利，而販賣第二級毒品，其所為助
    長毒品氾濫，惡性非輕，並審酌其販賣毒品之次數及販毒所
    得均非鉅等一切情狀，量處如主文第2項所示之刑，又本案
    係因原審判決適用法條不當 (未適用修法前刑法第56條)而
    撤銷，故依刑事訴訟法第370條但書規定，不受第二審判刑
    不利益之限制，附此敘明。查獲扣案之白色結晶物（驗餘淨
    重43.2130公克），屬毒品危害防制條例所明定列管之第二
    級毒品安非他命，應予宣告沒收銷燬之；另扣案之電子磅秤
    1 具、塑膠吸管改製藥鏟4支、分裝袋281只、GPLUS牌行動
    電話1具（不含0000000000門號之SIM卡，理由詳如後述）等
    物，均係被告所有供販賣第二級毒品所用之物；另包裹安非
    他命之分裝袋5只，亦係被告所有供販賣毒品所用之物，均
    應依毒品危害防制條例第19條第1項規定宣告沒收之。又被
    告係以如附表一所示價格販賣第二級毒品安非他命，其販賣
    毒品所得為24,000元（計算式：(2,000X3)+(3,000X2+6,000
    X2)=24,000），應併予宣予沒收，如全部或一部不能沒收時
    ，應以其財產抵償之。至行動電話服務須以晶片卡（即SIM
    卡）為使用介面，因此電信公司於出租行動電話門號予消費
    者使用時，即同時附帶提供晶片卡給消費者作為門號使用之
    介面，故電信公司接受消費者申辦門號並將該門號開通上線
    時，該晶片卡之所有權是否移轉於消費者，抑或仍保留於電
    信公司，端視其簽訂之服務契約內容如何約定（最高法院95
    年度臺上字第5707號判決意旨參照）；又毒品危害防制條例
    第19條第1項規定，犯販賣毒品罪者，其供犯罪所用或因犯
    罪所得之財物，均沒收之。但此並無「不問屬於犯人與否沒
    收之」之特別規定，自應仍有刑法第38條第1項第3款、第3
    項前段之適用，即以屬於犯人所有者為限，始得沒收之。查
    上開宣告沒收之GPLUS牌行動電話內之0000000000門號SIM卡
    ，係中華電信股份有限公司接受被告之父何萬華申請所提供
    之行動電話業務服務，有偵查卷附中華電信（行動）資料查
    詢（見第2527號偵查卷第120頁）、原審院卷附行動電話經
    營業者網路編碼核配表可稽，參以卷附中華電信股份有限公
    司行動電話服務契約第18條「本業務終端設備（手機及用戶
    識別卡）由乙方（指申請用戶）自行管理使用」之約定，堪
    認該SIM卡之所有權屬於申請用戶即被告之父何萬華所有，
    雖屬被告供犯罪所用之物，然既非被告所有之物，尚無援用
    毒品危害防制條例第19條第1項宣告沒收之餘地。另扣案之
    紅色PANTECH行動電話1具（內含0000000000門號SIM卡），
    雖係被告所有之物，然無證據證明與本件犯罪有直接關連，
    爰不予宣告沒收。
、無罪部分：
一、公訴意旨另以：被告因欲追求有施用第二級毒品安非他命癮
    習之乙○○，遂基於轉讓毒品之概括犯意，於94年10月間，
    多次在其位於基隆市○○○路2之5號14樓之18住處及基隆市
    ○○路117巷37弄7號乙○○住處，將第二級毒品安非他命無
    償轉讓予乙○○，因認被告此部分另涉犯毒品危害防制條例
    第8條第2項轉讓第二級毒品罪云云。
二、按犯罪事實應依證據認定，無證據不得認定犯罪事實；又不
    能證明被告犯罪者，應諭知無罪之判決，刑事訴訟法第154
    條第2項、第301條第1項分別定有明文。又事實之認定，應
    憑證據，如未能發現相當證據，或證據不足以證明，自不能
    以推測或擬制之方法，為裁判基礎；且認定不利於被告之事
    實須依積極證據，苟積極證據不足為不利於被告事實之認定
    時，即應為有利於被告之認定；另認定犯罪事實所憑之證據
    ，雖不以直接證據為限，間接證據亦包括在內，然而無論直
    接證據或間接證據，其為訴訟上之證明，須於通常一般之人
    均不致有所懷疑，而得確信其為真實之程度者，始得據為有
    罪之認定，倘其證明尚未達到此一程度，而有合理之懷疑存
    在，無從使事實審法院得為有罪之確信時，即應由法院為諭
    知被告無罪之判決（最高法院40年臺上字第86號、30年上字
    第816號、76年臺上字第4986號判例意旨參照）。
三、訊據被告堅決否認其有轉讓第二級毒品安非他命予乙○○之
    犯行。按施用毒品者，其所稱向某人購買（或受讓）之供述
    ，須補強證據以擔保其供述之真實性。良以施用毒品者其供
    述之憑信性本不及於一般人，況施用毒品者其供出來源，因
    而破獲者，法律復規定得減輕其刑，其有為偵查機關誘導、
    或為邀輕典而為不實之陳述之可能，其供述之真實性自有合
    理之懷疑。是最高法院一貫之見解，認施用毒品者關於其向
    某人購買（或受讓）毒品之供述，必須補強證據佐證，以擔
    保其供述之真實性，俾貫徹刑事訴訟無罪推定及嚴格證明之
    基本原則。而所謂補強證據，指其他有關證明施用毒品者之
    關於毒品交易之供述真實性之相關證據而言，必須與施用毒
    品者關於毒品交易之供述，具有相當程度之關連性，而足使
    一般人對施用毒品者關於毒品交易之供述，並無合理之懷疑
    存在，而得確信其為真實，始足當之（最高法院94年度臺上
    字第2033號判決意旨參照）。經查，公訴人認定被告轉讓第
    二級毒品安非他命予乙○○之唯一證據係乙○○於檢察官偵
    查中之結證（見第2527號偵查卷第70頁），惟此除為被告堅
    決否認外，別無其他補強證據足以證明乙○○關於收受毒品
    之供述為真實，再乙○○經原審及本院傳喚、拘提未到，致
    始終未能到庭接受詰問以辨明其偵查中證述之真實性，本院
    尚難單憑乙○○片面證述，即援為不利被告認定之依據。此
    外，復查無其他積極證據足以證明被告有轉讓第二級毒品安
    非他命予乙○○之犯行，此部分不能證明被告犯罪，原審為
    被告無罪之判決，尚無不合。公訴人就此部分上訴意旨仍執
    乙○○之片面指證而認被告涉犯轉讓第二級毒品罪嫌，非有
    理由，應予駁回。
肆、併案審理部分：
    查本案被告對於施用第一、二級毒品部分業於本院審理中撤
    回上訴，是台灣基隆地方法院檢察署96年度毒偵字第264、
    356號移送併案審理被告另行施用第二級毒品部分，本院已
    無從併予審理，應退回檢察官另行依法處理。
據上論斷，應依刑事訴訟法第368條、第369條第1項前段、第364
條、第299條第1項前段，毒品危害防制條例第4條第2項、第18條
第1項前段、第19條第1項，刑法第11條前段、第2條第1項、修正
前刑法第56條，判決如主文。
本案經檢察官游明仁到庭執行職務
中　　華　　民　　國　　96　　年　　6 　　月　　27　　日
                  刑事第十五庭審判長法　官　吳昭瑩
                                    法  官  李釱任
                                    法  官  蘇隆惠
以上正本證明與原本無異。
如不服本判決，應於收受送達後十日內向本院提出上訴書狀，其
未敘述上訴之理由者並得於提起上訴後十日內向本院補提理由書
（均須按他造當事人之人數附繕本）。
                                    書記官  吳玉華
中　　華　　民　　國　　96　　年　　6 　　月　　27　　日
附錄論罪法條：
毒品危害防制條例第4條第2項
製造、運輸、販賣第二級毒品者，處無期徒刑或7年以上有期徒
刑，得併科新臺幣7百萬元以下罰金。
附表一
┌──┬─────┬──────┬────┬───────┬─────┐
│編號│ 販賣時間 │  販賣地點  │販賣對象│販賣次數及價格│ 販賣所得 │
├──┼─────┼──────┼────┼───────┼─────┤
│ 一 │95年3 、4 │臺灣基隆地方│李智瑋  │三次          │ 6,000元  │
│    │月間      │法院附近公園│        │每次2,000 元  │          │
├──┼─────┼──────┼────┼───────┼─────┤
│ 二 │同上      │基隆市深澳坑│呂志文  │四次          │ 18,000元 │
│    │          │附近及台北縣│        │兩次3,000 元，│          │
│    │          │瑞芳鎮麥當勞│        │另兩次6,000 元│          │
│    │          │速食店附近  │        │              │          │
├──┴─────┴──────┴────┴───────┴─────┤
│販賣所得合計：24,000元                                              │
└──────────────────────────────────┘
附表二
┌──┬──────┬──────────────┬─────┐
│編號│通話起始時間│            通話內容        │備註      │
├──┼──────┼──────────────┼─────┤
│ 一 │95年4 月13日│呂：阿強，硬的1克。         │1.「呂」指│
│    │23時19分51秒│何：你在哪？                │   呂志文 │
│    │            │呂：美食街。                │   ，「何 │
│    │            │何：我在等金山的朋友，要他那│   」指被 │
│    │            │邊處理好才有空。            │   告。   │
│    │            │呂：那我坐車過去要坐到哪？  │2.譯文附於│
│    │            │何：美的世界。              │  第2527號│
│    │            │                            │  偵查卷第│
│    │            │                            │  46頁。  │
├──┼──────┼──────────────┼─────┤
│ 二 │95年4 月13日│呂：阿強，我到了。          │同上      │
│    │23時46分37秒│                            │          │
├──┼──────┼──────────────┼─────┤
│ 三 │95年4 月14日│呂：阿強，硬的2克。         │同上      │
│    │5時20分28秒 │何：你在哪？                │          │
│    │            │呂：瑞芳美食街。            │          │
├──┼──────┼──────────────┼─────┤
│ 四 │95年4 月15日│呂：阿強，我現在在「第一特獎│譯文附於第│
│    │15時59分48秒│」，我要兩個。              │2527號偵查│
│    │            │何：你等一下要拿到九份，那我│卷第48頁。│
│    │            │拿兩個過去嗎？              │          │
│    │            │呂：對。                    │          │
│    │            │何：那我們約在九份。        │          │
│    │            │呂：好。                    │          │
├──┼──────┼──────────────┼─────┤
│ 五 │95年4 月11日│李：阿強你等一下，我智瑋，本│1.「李」指│
│    │21時32分24秒│來要跟你拿東西說，但是你電話│   李智瑋 │
│    │            │都打不通，晚點看看。        │   ；「何 │
│    │            │何：好。                    │   」指被 │
│    │            │                            │   告。   │
│    │            │                            │2.譯文附於│
│    │            │                            │  第2527號│
│    │            │                            │  偵查卷第│
│    │            │                            │  73頁。  │
├──┼──────┼──────────────┼─────┤
│ 六 │95年4 月21日│李：一兩要多少？            │同上      │
│    │2 時18分34秒│何：大概80,000，我現在沒有。│          │
│    │            │李：好好。                  │          │
└──┴──────┴──────────────┴─────┘
